【裁判字號】    98,審易,66
【裁判日期】    980527
【裁判案由】    詐欺
【裁判全文】
臺灣新竹地方法院刑事宣示判決筆錄      98年度審易字第66號
公  訴  人  臺灣新竹地方法院檢察署檢察官
被      告  丁○○
                  （另案現在臺灣新竹監獄執行中）
指定辯護人  本院公設辯護人甲○○
上列被告因詐欺案件，檢察官提起公訴（96年度偵緝字第697 號
）後，聲請改依協商程式而為判決，本院於中華民國98年5 月27
日下午4 時，在本院刑事第十一法庭宣示判決，出席職員如下：
                審判長法  官  劉兆菊
法官起立朗讀判決主文、犯罪事實要旨、處罰條文，及告以上訴
限制、期間並提出上訴狀之法院，且諭知記載其內容：
一、主  文：
    丁○○犯行使偽造私文書罪，處有期徒刑捌月；如附表編號
    一至四所示偽造之「怡達盧」署押枚、「盧」署押壹枚，
    均沒收之。又犯行使偽造私文書罪，處有期徒刑捌月；減為
    有期徒刑肆月；如附表編號五所示偽造之「怡達商行盧」署
    押壹枚，沒收之。應執行有期徒刑壹年；如附表編號一至五
    所示偽造之「怡達盧」署押枚、「盧」署押壹枚、「怡達
    商行盧」署押壹枚，均沒收之。
二、犯罪事實要旨：
（一）丁○○於民國96年3月間，在新竹市東門市場2樓2077室虛
      設「怡達商行」，並自96年3月27日起至同年4月27日止，
      基於行使偽造私文書及意圖為自己不法之所有之犯意，佯
      稱其係「盧永昌」，並以先行進貨再行結算方式，接續向
      羽翔企業商行（下稱羽翔商行）業務員乙○○，先後訂購
      260湯杯、168紙餐盤、雙子星餐盒等物品，總價格為新臺
      幣（下同）18萬9,590 元，致乙○○陷於錯誤，誤信係「
      盧永昌」本人所為之訂貨，而將上開商品陸續交貨，丁○○於收受上開商品後，復接續於羽翔商行之估價單上填載
      「怡達盧」等文字，並將估價單交還予乙○○而據以行使
      ，以表彰其係「盧永昌」本人並已收受上開商品，足以生
      損害於「盧永昌」及羽翔商行。
（二）丁○○自96年4月4日起至同年月21日止，另基於行使偽造
      私文書及意圖為自己不法之所有之犯意，以前揭相同之詐
      騙手法，接續向永豐餘消費品實業股份有限公司（下稱永
      豐餘公司）業務員丙○○，先後訂購五月花單抽衛生紙50
      箱、15箱、50箱、15箱、30箱、50箱、30箱，總價格為9
      萬2,090 元，致丙○○亦陷於錯誤，誤信係「盧永昌」本
      人所為之訂貨，而將上開商品陸續交貨，丁○○於收受上
      開商品後，復於永豐餘公司之送貨憑單上客戶簽章欄內填
      載「怡達商行盧」等文字，並將送貨憑單交還予丙○○而
      據以行使，以表彰其係「盧永昌」本人並已收受上開商品
      ，足以生損害於「盧永昌」及永豐餘公司。丁○○得手後
      ，即迅速轉賣求現，並於同年5 月間，搬離上開住處，乙○○、丙○○前往收款時發現上情，始知受騙。
（三）案經乙○○、丙○○訴由新竹市警察局第二分局報告臺灣
      新竹地方法院檢察署檢察官偵查起訴後，經檢察官聲請認
      罪協商判決，由本院合議庭裁定由受命法官獨任改依協商
      程式而為判決。
三、處罰條文：
    刑法第216條、第210條、第339條第1項、第51條第5 款、第
    55條前段、第219條，中華民國九十六年罪犯減刑條例第2條
    第1 項第3 款、第7 條，刑法施行法第1 條之1 第1 項、第
    2 項前段，判決如主文。
四、沒收：如附表編號一至五所示文件上所偽造之「怡達盧」、
    、「盧」、「怡達商行盧」之署押5 枚，不問屬於被告丁○○與否，應均依刑法第219 條之規定宣告沒收之。
五、附記事項：查被告丁○○如上開犯罪事實要旨（二）所載之
    犯行，犯罪時間係在96年4 月24日以前，核與中華民國九十
    六年罪犯減刑條例第2條第1項第3 款規定相符，應予減刑，
    爰依法減輕其刑如主文所示，附此敘明。
六、協商判決除有刑事訴訟法第455條之4第1項第1款於本訊問程
    序終結前，被告撤銷協商合意或檢察官撤回協商聲請者；第
    2款被告協商之意思非出於自由意志者；第4款被告所犯之罪
    非第455條之2第1項所定得以協商判決者；第6款被告有其他
    較重之裁判上一罪之犯罪事實者；第7 款法院認應諭知免刑
    或免訴、不受理者情形之一，及違反同條第2 項「法院應於
    協商合意範圍內為判決；法院為協商判決所科之刑，以宣告
    緩刑或2 年以下有期徒刑、拘役或罰金為限」之規定者外，
    檢察官與被告均不得上訴。
七、如有前項得上訴之情形，得自收受宣示判決筆錄送達之日起
    10日內，向本院提出上訴書狀，上訴於第二審法院。
本案經檢察官王唯怡到庭執行職務
中    華    民    國    98    年    5     月    27    日
                  刑事第九庭  書  記  官  林兆嘉
                              審判長法官  劉兆菊
以上筆錄正本係照原本作成。
中    華    民    國    98    年    5     月    27    日
                              書  記  官  林兆嘉
附錄本案論罪科刑法條：
中華民國刑法第216條
行使第210條至第215條之文書者，依偽造、變造文書或登載不實
事項或使登載不實事項之規定處斷
中華民國刑法第210條
偽造、變造私文書，足以生損害於公眾或他人者，處 5年以下有
期徒刑。
刑法第339條第1項：
意圖為自己或第三人不法之所有，以詐術使人將本人或第三人之
物交付者，處5年以下有期徒刑、拘役或科或併科1千元以下罰金
。
附表：
┌──┬──────────┬────────────┐
│編號│   文  件  名  稱   │  偽造署押之數量、內容  │
├──┼──────────┼────────────┤
│ 一 │羽翔企業商行96年4月 │「怡達盧」之署押1枚     │
│    │12日估價單          │                        │
├──┼──────────┼────────────┤
│ 二 │羽翔企業商行96年4月 │「盧」之署押1枚         │
│    │17日估價單          │                        │
├──┼──────────┼────────────┤
│ 三 │羽翔企業商行96年4月 │「怡達盧」之署押1枚     │
│    │20日估價單          │                        │
├──┼──────────┼────────────┤
│ 四 │羽翔企業商行96年4月 │「怡達盧」之署押1枚     │
│    │24日估價單          │                        │
├──┼──────────┼────────────┤
│ 五 │永豐餘消費品實業股份│「怡達商行盧」之署押1枚 │
│    │有限公司96年4月14日 │                        │
│    │送貨憑單            │                        │
└──┴──────────┴────────────┘


司法院資訊處製作；財團法人民間司法改革基金會備份。
